【裁判字號】    94,訴,494
【裁判日期】    950824
【裁判案由】    公共危險等
【裁判全文】
臺灣宜蘭地方法院刑事判決               94年度訴字第494號
公  訴  人  臺灣宜蘭地方法院檢察署檢察官
被      告  甲○○
指定辯護人  本院公設辯護人  黃之中
上列被告因公共危險等案件，經檢察官提起公訴（94年度偵字第
455號），本院判決如下：
    主  文
甲○○漏逸煤氣，致生公共危險，處有期徒刑陸月，如易科罰金
，以銀元參佰元即新臺幣玖佰元折算壹日。又傷害人之身體，處
有期徒刑陸月，如易科罰金，以銀元參佰元即新臺幣玖佰元折算
壹日。應執行有期徒刑拾月，如易科罰金，以銀元參佰元即新臺
幣玖佰元折算壹日。
    事  實
一、甲○○係酒精依賴及憂鬱症雙重精神疾患，於民國94年2月4
    日20時許至22時許，在宜蘭縣五結鄉○○路○段313號其所經
    營之阿娟檳榔攤內，與其同居人乙○○飲酒，甲○○飲酒後
    呈現行為衝動及失控行為，加上所患憂鬱症，對外界事務之
    知覺理會及判斷能力，較普通人之平均程度顯然減退，為精
    神耗弱之人。嗣於94年2月5日0時20分許，甲○○因與乙○○意見不合而發生爭執，乙○○隨即離去，詎甲○○竟萌生
    漏逸煤氣自殺之意圖，先撥打電話至消防隊告知要漏逸煤氣
    自殺後，遂將原置放在阿娟檳榔攤旁邊及浴室內之瓦斯桶各
    1桶，搬移至阿娟檳榔攤前方2公尺供公眾往來行走之道路上
    ，站立在2桶瓦斯桶旁，打開瓦斯桶氣閥漏逸煤氣，致生公
    共危險，警員李允綿、李榮生、丙○○獲報後前往安撫甲○○情緒，並將甲○○帶回利澤派出所。而甲○○因上開自殺
    行為受有身體、臉部、雙手多處擦傷之傷害，李允綿、丙○○乃將甲○○送至財團法人羅許基金會羅東博愛醫院（下稱
    羅東博愛醫院）就醫，於94年2月5日1時4分許，在急診室待
    診時，甲○○另基於妨害公務及傷害之犯意，趁手銬解開之
    際，用拳頭毆打丙○○，而對於依法執行職務之丙○○施以
    強暴，致丙○○受有左前額擦傷約5×2公分、左上眼瞼撕裂
    傷約5公分、左下眼瞼撕裂傷約1公分之傷害。
二、案經告訴人丙○○訴由宜蘭縣警察局羅東分局報告臺灣宜蘭
    地方法院檢察署檢察官偵查起訴。
    理  由
一、認定犯罪事實所憑之證據及理由：
（一）訊據被告甲○○坦承有為上開漏逸煤氣致生公共危險、妨
      害公務及傷害之行為（見偵卷第8頁、第23頁、本院卷第1
      6頁），並經證人乙○○、宜蘭縣警察局羅東分局利澤派
      出所警員李允綿於94年3月18日偵查；證人宜蘭縣警察局
      羅東分局五結分駐所警員丙○○於94年3月18日偵查、95
      年8月10日本院審理中證述明確（見偵卷第21頁至第23頁
      、本院卷第83頁），復有宜蘭縣警察局受理各類案件紀錄
      表1份、宜蘭縣警察局員警工作紀錄簿1份、現場照片10幀
      、宜蘭現警察局羅東分局94年12月29日警羅偵字第094002
      7624號函附現場位置圖1份、羅東博愛醫院驗傷診斷書1紙
      在卷足憑（見警卷第12頁至第13頁、偵卷第28頁至第33頁
      、本院卷第24頁至第25頁），堪認屬實。惟被告及其辯護
      人辯稱：被告患有酒精依賴及憂鬱症雙重精神疾病，於94
      年2月5日0時20分許，被告飲酒後呈現行為衝動及失控行
      為，此經羅東博愛醫院精神科鑑定，被告案發時之精神狀
      態已達精神耗弱之程度，被告應有刑法第19條第2項減輕
      其刑之適用等語。故本件爭執之要點為：被告於行為時是
      否已達精神耗弱之程度？
（二）本院之判斷：
   1、按刑法第19條第2項所謂精神耗弱人之行為課減輕其刑之
      規定，係指行為時之精神，對於外界事務之知覺、理念及
      判斷能力，較普通人之平均程度顯然減退者而言。倘被告
      於飲酒之初，尚無犯罪之意圖，祗因飲酒至醉，雖非全然
      缺乏知覺，但較一般人顯然減退，即難謂非精神耗弱人之
      行為得以減輕其刑（最高法院84年度台上字第1104號判決
      要旨參照）。
   2、被告於94年2月5日偵查中供承：「於94年2月4日20時至22
      時，我和我同居人乙○○在我所經營位於宜蘭縣五結鄉○○路○段313號檳榔攤一起喝酒，我有喝醉…我印象中好像
      有點火…我還有打電話給消防隊說我要引爆瓦斯自殺。」
      等語（見偵卷第8頁）；於94年3月18日偵查中供承：「因
      為當時我很醉了，不想活了，才有這些行為。我是因酒醉
      被上手銬，情緒比較激動，才會出手打警員。」等語（見
      偵卷第23頁）。佐以證人乙○○於94年3月18日偵查中證
      述：「我是被告的同居人，案發當天我與被告在一起，當
      天我們在阿娟檳榔攤喝酒、聊天，後來2人意見不合發生
      爭執，我就跑出去。」等語（見偵卷第21頁至第22頁）；
      於95年8月10日本院審理中證述：「我與被告是朋友，已
      認識5、6年，於94年2月5日凌晨，我在店裡顧店，朋友來
      找，我有喝一點酒，被告外出回來，被告也有喝點酒，我
      與被告聊一聊後，因為意見不合就吵起來…他有點醉，在
      吵的時候還有點意識，可以與我對話。本件發生前被告喝
      酒後，他會發牢騷，喝多的時候會哭，大部分都是發牢騷
      ，只要順著他，不要跟他大聲講話，如果大聲講話，被告
      會發脾氣，會講得更大聲，並沒有什麼不好的行為，只是
      講話大聲，比較衝。當天我與被告喝酒後吵架，被告進去
      化妝室，我就往外面跑，離開那邊。」等語（見本院卷第
      79頁至第81頁）。證人李允綿於94年3月18日偵查中證述
      ：「事件發生當時，我在執行巡邏的勤務，於當天凌晨0
      時21分接到值班台無線電呼叫，說有人開瓦斯自殺，我就
      跟同事李榮生及另1名義警前往處理…被告當時是站在瓦
      斯桶附近，有酒意…。」等語（見偵卷第22頁）。佐以羅
      東博愛醫院函附醫師說明表載明：「…病患於94年2月5日
      1時4分由警車送入急診…入急診時意識不清，身體、臉部
      、雙手多處擦傷，其血液中酒精濃度檢測結果為199mg/dl
      …。」，此有該院95年3月22日（95）羅博醫字第2006030
      084號函附醫師說明表及病歷資料各1份在卷足憑（見本院
      卷第37頁至第43頁）。可證被告平常飲酒後雖有情緒激動
      情況，但未曾有危害公共安全、暴力之行為，且於94年2
      月4日20時許至22時許，在宜蘭縣五結鄉○○路○段313號
      其所經營之阿娟檳榔攤內，被告與證人乙○○飲酒間，被
      告並未有漏逸煤氣自殺、妨害公務及傷害之意圖，嗣於94
      年2月5日0時20分許，被告因與乙○○意見不合而發生爭
      執，乙○○隨即離去，被告始萌生漏逸煤氣自殺之意圖，
      並將原置放在阿娟檳榔攤旁及浴室內瓦斯各1桶搬至檳榔
      攤前方2公尺供公眾往來行走之道路上，打開瓦斯桶氣閥
      ，漏逸煤氣欲自殺，致生公共危險。又於94年2月5日1時4
      分許，在羅東博愛醫院急診室，以拳頭毆打證人丙○○，
      而對於依法執行職務之公務員施以強暴，致丙○○受有上
      開傷害。
   3、而依宜蘭縣警察局受理各類案件紀錄表、宜蘭縣警察局員
      警工作紀錄簿各1份（見警卷第12頁至第13頁），顯示證
      人李允綿接獲勤務中心通知，於94年2月5日0時20分，有
      民眾在宜蘭縣五結鄉○○路○段313號開瓦斯自殺，李允綿
      遂與李榮生前往現場處理，故被告前述有撥打電話向消防
      隊告知要開瓦斯自殺乙節，應屬真實，可證被告當時之精
      神狀態確有異於常人。
   4、又本件經本院囑託羅東博愛醫院鑑定被告於行為時之精神
      狀態，鑑定結果認：「被告罹患有酒精依賴及憂鬱症雙重
      精神疾患，但平日之生活自理及身邊事務處理均無礙，案
      發日被告飲酒後呈現行為衝動及失控行為，加上近5、6
      年以來明顯之憂鬱症狀，其當時之精神狀態對於外界事務
      知覺理會及判斷作用較為減退，已達精神耗弱狀態。」，
      此有該院95年7月8日（95）羅博醫字第2006070058號函附
      精神鑑定報告書1份在卷足憑（見本院卷第64頁至第66頁
      ）。
   5、本院綜合前述證據並參酌上開鑑定報告，依上開判決要旨
      所示，認被告係酒精依賴及憂鬱症雙重精神疾患，於94年
      2月4日20時許至22時許，在宜蘭縣五結鄉○○路○段313號
      之阿娟檳榔攤內，被告與證人乙○○飲酒後，呈現行為衝
      動及失控行為，加上所患憂鬱症，對外界事務之知覺理會
      及判斷能力，較普通人之平均程度顯然減退，為精神耗弱
      之人。嗣於94年2月5日0時20分許，被告因與乙○○意見
      不合而發生爭執，乙○○隨即離去，被告始萌生漏逸煤氣
      自殺之意圖，並將原置放在阿娟檳榔攤旁及浴室內瓦斯各
      1桶搬至檳榔攤前方2公尺供公眾往來行走之道路上，打開
      瓦斯桶氣閥，漏逸煤氣欲自殺。又於94年2月5日1時4分許
      ，在羅東博愛醫院急診室，因判斷能力減退，行為失控乃
      以拳頭毆打證人丙○○，而對於依法執行職務之公務員施
      以強暴，致丙○○受有上開傷害。故被告辯稱：為上開行
      為時已達精神耗弱之程度等語，堪以採信。
   6、綜上論證，可證被告為精神耗弱之人，其分別於上開時、
      地，為上開漏逸煤氣致生公共危險、妨害公務、傷害之行
      為，事證明確。
二、論罪科刑之理由：
（一）按被告行為後，94年2月2日修正公布之刑法（下稱新法）
      已於95年7月1日施行，新法第2條第1項規定：「行為後法
      律有變更者，適用行為時之法律。但行為後之法律有利於
      行為人者，適用最有利於行為人之法律。」，係規範行為
      後法律變更所生新舊法律比較適用之準據法，於新法施行
      後，自應適用新法第2條第1項之規定，為「從舊從輕」之
      比較；又比較新舊法時，應就罪刑有關之共犯、未遂犯、
      想像競合犯、牽連犯、連續犯、結合犯，以及累犯加重、
      自首減輕暨其他法定加減原因（如身分加減）與加減比例
      等一切情形，本於統一性及整體性原則，綜其全部罪刑之
      結果而為比較（最高法院95年度第8次刑事庭會議決議參
      照）。經查：
   1、修正前刑法第135條第1項、第177條第1項、第277條第1項
      所規定之罰金本刑，依罰金罰鍰提高標準條例第1條前段
      之規定，提高10倍後，分別為銀元3,000元、3,000元、10
      ,000 元以下，換算為新臺幣後，各為新臺幣9,000元、9,
      000元、30,000元以下；修正後同法條所規定之罰金本刑
      ，依刑法施行法第1條之1之規定，變更其單位為新臺幣並
      提高30倍後，分別為新臺幣9,000元、9,000元、30,000元
      以下，是比較新舊法之結果，兩者適用結果並無不同。
   2、修正前刑法第33條第5款規定罰金為銀元1元以上，換算為
      新臺幣後，為新臺幣3元以上；修正後同條款則規定「罰
      金：新臺幣1,000元以上，以百元計算之。」，是比較新
      舊法之結果，舊法即行為時法有利於被告。
   3、依修正前刑法第41條第1項前段之規定及95年7月1日刪除
      前罰金罰鍰提高標準條例第2條前段之規定，易科罰金之
      折算標準，應以銀元300元折算1日，經換算為新臺幣後，
      應以新臺幣900元折算為1日；修正後刑法第41條第1項前
      段則規定：「犯最重本刑為5年以下有期徒刑以下之刑之
      罪，而受6個月以下有期徒刑或拘役之宣告者，得以新臺
      幣1,000元、2,000元或3,000元折算1日，易科罰金。」。
      且修正前刑法第41條第2項規定：「併合處罰之數罪，均
      有前項情形，其應執行之刑逾6月者，亦同。」；修正後
      刑法第41條第2項則規定：「前項規定於數罪併罰，其應
      執行之刑未逾6月者，亦適用之。」，是比較新舊法之結
      果，舊法即行為時法有利於被告。
   4、修正前刑法第51條第5款規定：「數罪併罰，分別宣告其
      罪之刑，宣告多數有期徒刑者，於各刑中之最長期以上，
      各刑合併之刑期以下，定其刑期。但不得逾20年。」；修
      正後刑法第51條第5款則規定：「數罪併罰，分別宣告其
      罪之刑，宣告多數有期徒刑者，於各刑中之最長期以上，
      各刑合併之刑期以下，定其刑期。但不得逾30年。」，是
      比較新舊法之結果，舊法即行為時法有利於被告。
   5、修正前刑法第55條規定：「一行為而觸犯數罪名，或犯一
      罪而其方法或結果之行為犯他罪名者，從一重處斷。」；
      修正後刑法第55條則規定：「一行為而觸犯數罪名者，從
      一重處斷。但不得科以較輕罪名所定最輕本刑以下之刑。
      」，就想像競合犯部分，增列「不得科以較輕罪名所定最
      輕本刑以下之刑」之要件，是比較新舊法之結果，新法並
      非較有利於被告。
   6、修正前刑法第19條第2項規定：「精神耗弱人之行為，得
      減輕其刑。」，修正後刑法第19條第2項則規定：「行為
      時因前項之原因，致其辨識行為違法或依其辨識而行為之
      能力，顯著減低者，得減輕其刑。」，有關責任能力部分
      ，實質規範內容並未變更，兩者適用結果並無不同。
   7、綜合上開新舊法比較之結果，顯然以舊法即行為時法有利
      於被告，依前揭刑法第2條第1項前段規定，本件應一體適
      用行為時法即95年7月1日修正生效施行前刑法規定、95年
      7月1日刪除前罰金罰鍰提高標準條例第2條規定。
（二）被告甲○○所為，係犯修正前刑法第177條第1項漏逸煤氣
      罪、第135條第1項妨害公務罪、第277條第1項傷害罪。
（三）被告以一行為觸犯妨害公務罪、傷害罪，為想像競合犯，
      依修正前刑法第55條前段規定，應從重之傷害罪處斷。
（四）被告所犯漏逸煤氣罪、傷害罪，犯意各別，行為互殊，應
      予分論併罰。
（五）被告為本件漏逸煤氣、傷害行為時，對於外界事務之知覺
      理會及判斷能力，顯較普通人之平均程度減退，屬精神耗
      弱之人，已如前述，爰依修正前刑法第19條第2項規定，
      分別減輕其刑。
（六）審酌被告無犯罪前科，有臺灣高等法院被告前案紀錄表1
      份在卷可參，素行良好，惟其竟酒後衝動企圖自殺而在道
      路上漏逸煤氣，致生危害於行走在該道路之公眾，又毆打
      依法執行職務之警員丙○○致傷，復未能賠償丙○○所受
      損害，及考量被告於犯罪後坦承犯行，態度尚稱良好等一
      切情狀，分別量處如主文所示之刑，及諭知易科罰金之折
      算標準，並定其應執行之刑暨易科罰金之折算標準。
（七）末按刑法第59條之酌量減輕其刑，必須犯罪另有特殊之原
      因與環境等等，在客觀上足以引起一般同情，認為即予宣
      告法定低度刑期尤嫌過重者，始有其適用（最高法院45年
      台上字第1165號判例要旨參照）。本件被告罹患憂鬱症而
      酒後企圖自殺，行為失控為漏逸煤氣、傷害之犯行，然現
      今社會因行為人有前述情況致生公共危險，甚至央及無辜
      民眾者甚多，其犯罪情狀在客觀上尚難足以引起一般同情
      ，認科以最低度刑仍嫌過重，殊難認為有可憫恕之餘地。
      故辯護人以此為由，請求依刑法第59條酌量減輕其刑，顯
      不足採，附此敘明。
三、不另為無罪之諭知部分：
（一）公訴意旨另以：被告甲○○明知開啟瓦斯桶點火可致生瓦
      斯桶爆炸而炸燬檳榔攤、附近住家之危險，竟仍於94年2
      月5日0時20分許，將宜蘭縣五結鄉○○路○段313號之阿娟
      檳榔攤內瓦斯桶2桶，搬至該檳榔攤前道路上，打開瓦斯
      桶氣閥漏逸煤氣，並以打火機引燃漏逸之煤氣，瓦斯桶開
      始燃燒，幸警員李允綿、李榮生、丙○○獲報後，至現場
      安撫甲○○情緒，協助搶下瓦斯桶，李允綿、李榮生、丙○○乃將甲○○帶回派出所，然甲○○趁李允綿鬆開手銬
      之際，再度返回阿娟檳榔攤前道路上，手持打火機欲點燃
      煤氣，復經李允綿、李榮生、丙○○當場制止，而放火未
      遂。因認被告甲○○涉犯刑法第176條、第173條第3項、
      第1項之以煤氣炸燬現有人所在之建築物未遂罪嫌等語。
（二）按犯罪事實應依證據認定之，無證據不得認定犯罪事實；
      又不能證明被告犯罪者，應諭知無罪之判決，刑事訴訟法
      第154條第2項、第301條第1項分別定有明文。次按刑事訴
      訟法第161條已於91年2月8日修正公布，其第1項規定：檢
      察官就被告犯罪事實，應負舉證責任，並指出證明之方法
      。因此，檢察官對於起訴之犯罪事實，應負提出證據及說
      服之實質舉證責任。倘其所提出之證據，不足為被告有罪
      之積極證明，或其指出證明之方法，無從說服法院以形成
      被告有罪之心證，基於無罪推定之原則，自應為被告無罪
      判決之諭知（最高法院92年台上字第128號判例要旨參照
      ）。
（三）本件公訴意旨認被告甲○○涉犯刑法第176條、同法第173
      條第1項、第3項之以煤氣炸燬現有人所在之建築物未遂之
      罪嫌，無非係以下列證據為據：
   1、被告於偵查中之供詞。
   2、證人乙○○於偵查、本院審理中之證詞。
   3、證人李允綿於偵查中之證詞。
   4、證人丙○○於偵查、本院審理中之證詞。
   5、宜蘭現警察局羅東分局94年12月29日警羅偵字第09400276
      24號函附現場位置圖1份。
   6、現場照片10幀。
（四）被告及其辯護人之辯解：
      被告甲○○固坦承有以於上開時、地，以打火機點燃漏逸
      煤氣之行為，惟堅詞否認有何以煤氣炸燬現有人所在之建
      築物未遂之犯行，辯稱：
      被告所租用之宜蘭縣五結鄉○○路○段313號，係獨棟之一
      層樓建築物，證人乙○○偶爾至該處過夜，惟案發當天被
      告與乙○○發生口角，乙○○即先離去，且被告經營之檳
      榔攤及住處左右皆為空地，最近之機車行與被告住處相距
      17公尺，故被告開啟瓦斯桶點火之行為，顯然無致附近住
      家延燒之危險，核與以煤氣炸燬現有人所在之建築物未遂
      罪之構成要件不該當。
（五）本院之判斷：
   1、按刑法第176條、第173條第3項、第1項故意以煤氣炸燬現
      有人所在之建築物未遂罪，須行為人主觀上有炸燬建築物
      之意圖，並以煤氣為工具始足當之。
   2、被告於94年2月5日偵查中供承：「…我印象中好像有點火
      …我還有打電話給消防隊說我要引爆瓦斯自殺。」等語（
      見偵卷第8頁）；於94年3月18日偵查中供承：「因為當時
      我很醉了，不想活了，才有這些行為。」等語（見偵卷第
      23頁）。顯見被告係企圖自殺始以打火機點燃漏逸之煤氣
      。
   3、佐以證人乙○○於95年8月10日本院審理中證述：「宜蘭
      縣五結鄉○○路○段313號地址是住家，檳榔攤是加蓋出來
      的，檳榔攤與住家是連在一起，住家平常沒有人在裡面，
      都是放工具。檳榔攤是被告開的，我在那邊顧店，只有我
      在那邊顧店，平常檳榔攤裡面有時我在那邊顧店，顧晚一
      點的話，我會睡在那裡，後面有躺椅。313號左側是空地
      ，隔了空地才是機車行，機車行平常有人在工作，檳榔攤
      右邊是空地。偵卷第31頁上方照片的瓦斯桶，1桶是放在
      檳榔攤裡面的浴室，用來洗澡，1桶是放在檳榔攤旁邊煮
      菜用的，本來就放在那裡。於94年2月5日凌晨…我與被告
      聊一聊後，因為意見不合就吵起來，被告進去化妝室，我
      就往外面跑離開，我離開檳榔攤時，瓦斯桶1桶在裡面，1
      桶在外面，瓦斯桶是被告所有。」等語（見本院卷第79頁
      至第82頁）。佐以證人李允綿於94年3月18日偵查中證述
      ：「我於94年2月5日0時21分接到值班台無線電呼叫，說
      有人開瓦斯自殺，我就跟同事李榮生及另1名義警前往處
      理，到現場時看到有2桶瓦斯倒在檳榔攤前面馬路在燃燒
      ，檳榔攤附近沒有燒到，因為它不是放在密閉的空間，也
      沒有被敲擊、碰撞，所以沒有發生氣爆的情形，被告當時
      是站在瓦斯桶附近，有酒意，我們要帶他回到派出所時，
      他抗拒，所以我們就把他壓在地上，用手銬銬住，把他帶
      回派出所，回到派出所，將手銬解開，他又趁機跑回到檳
      榔攤前的馬路上，手持打火機準備再點燃瓦斯，又被我們
      當場制止。」等語（見偵卷第22頁）。證人丙○○於94年
      3月18日偵查中證述：「當天情形如李允綿所述」等語（
      見偵卷第22頁）；於95年8月10日本院審理中證述：「我
      到現場時，1個瓦斯桶在檳榔攤的正前方，瓦斯桶上方在
      燃燒，距離檳榔攤約2、3公尺。另1個瓦斯桶在檳榔攤前
      面，在馬路路邊，2個瓦斯桶的距離蠻近的，我看到時就
      只有1個瓦斯桶在燃燒，我與其他警員大約同時到達，最
      先到的是消防隊。檳榔攤正前方即對面馬路整排是住家，
      面對檳榔攤左手邊是空地，右手邊是倉庫，倉庫旁邊是空
      地。」等語（見本院卷第83頁）。復參以現場照片10幀、
      宜蘭現警察局羅東分局94年12月29日警羅偵字第09400276
      24號函附現場位置圖1份，顯示被告係將瓦斯桶2桶放置在
      距離阿娟檳榔攤前面2公尺之道路上（見偵卷第29頁至第3
      3頁、本院卷第24頁至第25頁）。可證被告於94年2月5日0
      時20分許，酒後與證人乙○○發生爭執，企圖自殺而將原
      置於阿娟檳榔攤浴室內供盥洗、檳榔攤旁邊供烹飪使用之
      瓦斯桶各1桶，刻意搬移至檳榔攤前面2公尺之道路上，打
      開瓦斯桶氣閥漏逸煤氣，並以打火機點燃其中1桶瓦斯，
      惟因該瓦斯桶均非置放在密閉空間，故未發生爆炸情事，
      足見被告並無以煤氣炸燬建築物之意圖。
   4、綜上證據，可證被告刻意將2桶瓦斯桶搬至阿娟檳榔攤前
      面2公尺之道路上，始打開瓦斯桶氣閥，並以打火機點燃
      其中1桶瓦斯，其主觀上並無以煤氣炸燬建築物之意圖，
      故被告上開行為，核與以煤氣炸燬現有人所在之建築物未
      遂罪之構成要件不符。
   5、從而，檢察官所提出之上開證據，尚不足以證明被告有以
      煤氣炸燬現有人所在之建築物未遂之犯行，惟檢察官認此
      部分之行為與被告前揭漏逸煤氣罪之論罪科刑部分，為牽
      連犯之裁判上一罪關係，爰不另為無罪之諭知，併此敘明
      。
四、適用之法律：
（一）程序法方面：刑事訴訟法第299條第1項前段。
（二）實體法方面：現行刑法第2條第1項前段，95年7月1日修正
      生效前刑法第177條第1項、第135條第1項、第277條第1項
      、第55條前段、第51條第5款、第41條第1項前段、第2項
      、第19條第2項，罰金罰鍰提高標準條例第1條前段、95年
      7月1日刪除前罰金罰鍰提高標準條例第2條，現行法規所
      定貨幣單位折算新臺幣條例第2條。
本案經檢察官吳宇青到庭執行職務。
中    華    民    國    95    年      8    月    24   日
                  刑事第四庭   審判長法  官  林惠玲
                                     法  官  謝佩玲
                                     法  官  蘇錦秀
以上正本證明與原本無異。
如不服本判決應於收受本判決後10日內向本院提出上訴書狀，其
未敘述上訴理由者，並得於提起上訴後10日內向本院補提理由書
狀(均須按他造當事人之人數附繕本)「切勿逕送上級法院」。
                                     書記官  葉瑩庭
中    華    民    國    95    年      8    月    25   日
附錄本案論罪科刑法條：
★刑法第177條第1項：
漏逸或間隔蒸氣、電氣、煤氣或其他氣體，致生公共危險者，處
3年以下有期徒刑、拘役或300元以下罰金。
★刑法第135條第1項：
對於公務員依法執行職務時，施強暴脅迫者，處3年以下有期徒
刑、拘役或300元以下罰金。
★刑法第277條第1項：
傷害人之身體或健康者，處3年以下有期徒刑、拘役或1,000元以
下罰金。


司法院資訊處製作；財團法人民間司法改革基金會備份。
